【裁判字號】    98,易,1000
【裁判日期】    980430
【裁判案由】    竊盜
【裁判全文】
臺灣臺北地方法院刑事判決              98年度易字第1000號
公  訴  人  臺灣臺北地方法院檢察署檢察官
被      告  甲○○
                   （現羈押於臺灣臺北看守所）
上列被告因竊盜案件，經檢察官提起公訴（98年度偵字第7157號
），被告於本院準備程序中就被訴事實為有罪之陳述，經告知簡
式審判程序之旨，並聽取公訴人及被告之意見後，本院合議庭認
為適宜由受命法官獨任進行簡式審判程序而裁定改由受命法官獨
任進行簡式審判程序審理，判決如下：
    主  文
甲○○攜帶凶器竊盜，累犯，處有期徒刑柒月，未扣案一字型螺
絲起子壹支沒收。
    事  實
一、甲○○於民國92年間因竊盜案件，經本院以92年度易字第14
    76號判決判處有期徒刑4 月確定；又於93間因竊盜案件，經
    本院以92年度易字第2391號判決判處有期徒刑1 年6 月確定
    ，上開二罪經本院以93年度聲字第694 號裁定定應執行刑為
    有期徒刑1 年8 月確定。又因犯詐欺罪，經臺灣臺東地方法
    院以93年度易字第220 號判決判處有期徒刑8 月確定，上開
    三罪復經臺灣臺東地方法院以94年度聲字第98號裁定定應執
    行刑為有期徒刑2 年3 月確定，而於95年1 月23日縮刑期滿
    執行完畢。詎其仍不知悔改，竟意圖為自己不法之所有，於
    98年2 月5 日下午1 時至2 時30分間某時許，在臺北市○○
    區○○街與南京東路停車場內，持其所有以金屬材質製成，
    客觀上足以對於人之生命、身體、安全構成威脅而屬凶器之
    一字型螺絲起子1 支（未扣案），破壞乙○○停放於該處之
    車牌號碼DA－8015號自用小客車左前車門鎖（毀損部分未據
    告訴及起訴）後，侵入其內竊取乙○○所有置於車內之黑色
    筆記型電腦1臺（廠牌：SONY VAIO、型號：VGN-SZ36TP、序
    號：0000000號，價值約新臺幣〈下同〉4萬元）得手後，旋
    將之出售與不知情之不詳二手電腦收購業者，並將變賣所得
    7,000 元花用一空。嗣經乙○○於同日下午2 時30分許返回
    上開停車場發現遭竊並報警處理後，經警循線追查始知上情
    。
二、案經臺北市政府警察局中山分局報請臺灣臺北地方法院檢察
    署檢察官偵查起訴。於準備程序中，被告就被訴事實為有罪
    之陳述，經本院合議庭認為適宜由受命法官獨任進行簡式審
    判程序而裁定改由受命法官獨任進行簡式審判程序審理。
    理  由
一、訊據被告甲○○對上開事實坦承不諱（見本院98年4 月21日
    準備程序筆錄及同日審判筆錄），核與被害人乙○○於警詢
    時之證述情節大致相符（見偵查卷第5 頁至第7 頁），足以
    認定被告前開出於任意性之自白與事實相符。本案事證明確
    ，被告犯行堪以認定，應依法論科。
二、按刑法第321 條第1 項第3 款之攜帶兇器竊盜罪，係以行為
    人攜帶兇器竊盜為其加重條件，此所謂兇器，其種類並無限
    制，凡客觀上足對人之生命、身體、安全構成威脅，具有危
    險性之兇器均屬之，且祇須行竊時攜帶此種具有危險性之兇
    器為已足，並不以攜帶之初有行兇之意圖為必要，亦即行為
    人攜帶兇器有行兇之可能，客觀上具有危險性，即為已足，
    至其主觀上有無持以行兇或反抗之意思，尚非所問（最高法
    院79年台上第5253號判例、同院74年度第3 次刑事庭會議決
    議意旨可資參照）。查被告於上揭時、地行竊時所攜帶之一
    字型螺絲起子1 支，固未扣案，惟該等工具既能毀壞堅固車
    門鎖，其質地必均屬堅硬，客觀上顯足以對於他人之生命、
    身體構成威脅而具有危險性，屬刑法所謂兇器甚明。核被告
    所為，係犯刑法第321 條第3 款之攜帶凶器加重竊盜罪。又
    被告有如事實欄所載之科刑及刑之執行記錄，有臺灣高等法
    院被告前案紀錄表1 份存卷可佐，其於有期徒刑執行完畢後
    5 年內故意再犯本案有期徒刑以上之罪，為累犯，應依刑法
    第47條第1 項規定加重其刑。爰審酌被告前已有多次竊盜之
    前科，素行不佳，猶不知悔改，僅因缺錢花用，而妄以竊盜
    手段不勞而獲，觀念顯有偏差，且正值青壯之年，竟不思以
    正途謀生，而攜帶兇器實行本案竊盜犯行，危害社會治安，
    所為實非可取，惟念其犯後坦承犯行，態度尚佳，被害人所
    受損害之財物價值等一切情狀，量處如主文所示之刑，以示
    懲儆。
三、被告為上開加重竊盜犯行所用之一字型螺絲起子1 支，為被
    告所有，且係供犯本案犯罪所用之物，復已丟棄等情，業據
    被告供承明確，是上開一字型螺絲起子1 支雖未扣案，惟尚
    無證據證明業已滅失，爰依刑法第38條第1 項第2 款之規定
    諭知沒收。
據上論斷，應依刑事訴訟法第273 條之1 第1 項、第299 條第1
項前段，刑法第321 條第1 項第3 款、第47條第1 項、第38條第
1 項第2 款，判決如主文。
本案經檢察官蔡偉逸到庭執行職務
中    華    民    國    98    年     4    月    30    日
                  刑事第十庭  法  官  謝昀璉
上正本證明與原本無異。
如不服本判決應於收受送達後10日內向本院提出上訴書狀，並應
敘述具體理由；其未敘述上訴理由者，應於上訴期間屆滿後20日
內向本院補提理由書（均須按他造當事人之人數附繕本）「切勿
逕送上級法院」。告訴人或被害人如對於本判決不服者，應具備
理由請求檢察官上訴，其上訴期間之計算係以檢察官收受判決正
本之日期為準。
                              書記官  鄭雅文
中    華    民    國    98    年    5     月    1     日
附錄法條：刑法第321 條第1 項第3 款。
中華民國刑法第321條
（加重竊盜罪）
犯竊盜罪而有左列情形之一者，處6 月以上、5 年以下有期徒刑
：
一、於夜間侵入住宅或有人居住之建築物、船艦或隱匿其內而犯
    之者。
二、毀越門扇、牆垣或其他安全設備而犯之者。
三、攜帶兇器而犯之者。
四、結夥三人以上而犯之者。
五、乘火災、水災或其他災害之際而犯之者。
六、在車站或埠頭而犯之者。
前項之未遂犯罰之。


司法院資訊處製作；財團法人民間司法改革基金會備份。
